# 对于购买企业在企业合并前已经确认的商誉和递延所得税项目，购买方应不予考虑

提问人：xuezhi340123 时间：2016-09-07 18:15:56
材料：非同一控制下企业合并，对于被购买企业在企业合并前已经确认的商誉和递延所得税项目，购买方应不予考虑。 Q1:被购买企业原确认的递延所得税项目不予考虑，是因为合并报表时会根据购买日各项资产的公允价值和计税基础重新确认递延所得税项目，这样理解正确吗？ Q2：被购买方在合并前确认的商誉，购买方为什么不予考虑，怎么理解？

回答人：chenyiwei
1 、是。 2 、商誉本身不属于可辨认净资产，而且购买方合并报表的视角与被购买方自身视角不同，因此被购买方报表中原有的商誉与购买方合并报表编制目的无关。